【裁判字號】    97,交聲,1997
【裁判日期】    970710
【裁判案由】    聲明異議
【裁判全文】
臺灣臺中地方法院刑事裁定            97年度交聲字第1997號
原處分機關  交通部公路總局臺中區監理所臺中市監理站
異  議  人
即受處分人  甲○○
上列受處分人因違反道路交通管理處罰條例案件，對於交通部公
路總局臺中區監理所臺中市監理站民國97年6月6日所為之裁決（
原處分案號：裁監稽違字第裁61-G70B03567號裁決書）聲明異議
，本院裁定如下：
    主    文
異議駁回。
    理    由
一、按受處分人，不服第8 條主管機關所為之處罰，得於接到裁
    決書之翌日起20日內，向管轄地方法院聲明異議。道路交通
    管理處罰條例第87條定有明文。次按依道路交通管理處罰條
    例第87條規定向管轄法院聲明異議之期間，自裁決送達之翌
    日起算，並得依法扣除在途期間及聲請回復原狀。交通法庭
    認聲明異議不合法律上之程式或其異議權已經喪失者，應以
    裁定駁回之，但其不合法律上之程式可補正者，應先定期命
    為補正，逾期不補正者，即予駁回。道路交通案件處理辦法
    第12條、第18條亦分別定有明文。
二、原處分意旨係以：異議人即受處分人甲○○名下MV5-278 號
    重機車96年10月29日於違規地點臺中市○○路99-38 號，經
    臺中市警察局交通警察隊直屬分隊以中市警交字第G70B0356
    7 號違反道路交通管理事件通知單（下稱舉發通知單）舉發
    ，上開舉發通知單由警方以五福三街47巷41號址採寄存送達
    方式完成寄送程序，受處分人未於應到案期限即96年12月22
    日前辦理結案，原處分機關以其違反道路交通管理處罰條例
    第40條，於97年6月6 日以裁監稽違字第裁61-G70B3567號裁
    處罰鍰新臺幣1,800元。
三、異議意旨則以：2007年10月29日因1張罰單因郵局2次送達，
    家中沒人接收，所以貼了郵局寄放通知書，但不知原因為什
    麼家中沒人收到或看到通知書，因而到2008年6 月左右，收
    到罰單未繳單（已經提高金額），因而在2008年6 月提出申
    訴到現在的聲明異議，本人2007年10月30日也有罰單已繳，
    其他罰單也都有繳完，所以本人應當不會不繳云云，而聲明
    異議。
四、本院認：
  (一)按送達除法規另有規定外，由行政機關依職權為之。送達由
    行政機關自行或交由郵政機關送達；由郵政機關送達者，以
    一般郵遞方式為之，但文書內容對人民權利義務有重大影響
    者應為掛號。行政程序法第67條、第68條第1項、第3項分別
    訂有明文。又送達，不能依前2 條規定為之者，得將文書寄
    存送達地之地方自治或警察機關，並作送達通知書2份，1份
    黏貼於應受送達住居所、事務所、營業所或其就業處所門首
    ，另1 份交由鄰居轉交或置於該送達處所信箱或其他適當位
    置，以為送達；前項情形，由郵政機關為送達者，得將文書
    寄存於送達地之郵政機關。行政程序法第74條第1項、第2項
    亦分別定有明文。上開條文規定行政文書應向應受送達人之
    住居所、事務所、營業所或其就業處所送達，如應受送達人
    不在，則將文書寄存於送達地之郵政機關後，該送達即已完
    成。
  (二)經查：本件異議人戶籍確設於臺中縣大里市○○○街47巷41
    號，有法務部戶役政查詢資料1 份在卷可稽，且為異議人所
    不爭執，則本件中市警交字第G70B03567 號舉發通知單係依
    上址送達，因未獲會晤本人，且亦無受領文書之同居人、受
    雇人或應送達處所接收郵件人員，經郵遞人員將該舉發通知
    書寄存於草湖郵局，並作送達通知書2份，1份黏貼於應受送
    達人住居所、1 份置於該受送達處所信箱或其他位置，以為
    送達，有臺中市警察局交通隊送達證書影本及本件舉發通知
    單、採證照片及信封各1 份附卷可稽，依首揭行政程序法第
    72條第1項、第74條第1項及第2 項規定，應認為已合法送達
    於受處分人，原處分據此而為裁決基礎，核無違誤，異議人
    因故未能收受舉發通知單，並非送達有誤，故其所為異議無
    理由，爰依道路交通案件處理辦法第19條裁定如主文。
中    華    民    國    97    年    7     月    10    日
                            交通法庭法  官  林世民
以上正本證明與原本無異
如不服本裁定應於送達後5日內向本院提出抗告狀
                                    書記官  紀俊源
中    華    民    國    97    年    7     月    10    日


司法院資訊處製作；財團法人民間司法改革基金會備份。
